【裁判字號】    92,易,332
【裁判日期】    920321
【裁判案由】    毒品危害防制條例
【裁判全文】
臺灣高雄地方法院刑事判決                          九十二年度易字第三三二號
    公  訴  人  臺灣高雄地方法院檢察署檢察官
    被      告  乙○○
右列被告因違反毒品危害防制條例案件，茲經檢察官提起公訴（九十一年度毒偵字第
五七八九號），本院判決如左：
    主  文
乙○○持有第二級毒品，處有期徒刑肆月，如易科罰金，以參佰元（即新臺幣玖佰元
）折算壹日。
    事  實
一、乙○○明知安非他命為毒品危害防制條例第二條第二項第二款之第二級毒品，不
    得非法持有，竟於不詳時間、地點取得第二級毒品安非他命一包（驗前毛重零點
    二公克，驗餘淨重零點一公克），並持有之，嗣於民國九十一年七月七日晚上九
    時五十分許，乙○○持有上開安非他命之香菸盒，與甲○○（由檢察官另案偵結
    ）、林姓少年（真實姓名年級詳卷，由臺灣高雄少年法院另案審理）在高雄縣永
    安鄉○○村○○路上之保安宮後方會晤，經警於同日晚間十時許盤查當時仍在場
    之乙○○及甲○○時，乙○○竟先將所持有之上開香菸盒棄置現場，趁隙逃逸，
    警察於繼續盤詰甲○○時，在地上查獲置有上開安非他命之香菸盒，而知悉上情
    。
二、案經高雄縣政府警察局岡山分局報請臺灣高雄地方法院檢察署檢察官偵查起訴。
    理  由
一、訊據被告乙○○矢口否認右揭犯罪事實，辯稱：我不知道前來盤查的是警察，我
    以為是討債公司，因為害怕才跑掉，該放置毒品之香菸盒並非我所有，是甲○○
    所有云云。經查：
  (一)被告持有放置第二級毒品安非他命香菸盒之事實，業據證人甲○○於本院審理時
    證稱：「當晚警察來盤查時有出示證件，說據報有人在保安宮後面吸食毒品，他
    們有對我們三人（即被告、甲○○及林姓少年）出示證件，乙○○也有看到他們
    ，乙○○一看到警察過來，就把放有安非他命及打火機的香煙盒丟棄在草叢裡，
    拔腿就跑，警察從草叢裡將上開香煙盒起出，發現裡面放有安非他命，警察叫乙
    ○○過來，然後乙○○就逃跑，警察沒有追到乙○○，我與林姓少年當時都有在
    現場配合調查」等語（詳見本院九十二年三月七日審理筆錄），是警察於盤查時
    已先出示證件，且為被告所知悉，被告因持有安非他命，因心虛而逃逸之事實，
    應可認定。
  (二)本院依職權調閱臺灣高雄地方法院檢察署九十一年聲沒字第八三五號卷，發現本
    件扣案之晶體經送高雄醫學大學附設中和紀念醫院檢驗，確認係安非他命陽性反
    應無誤（驗前毛重零點二公克，驗後毛重零點一公克），有該醫院檢驗報告一件
    附卷可查，是被告持有之香菸盒內確有安非他命，應為真實。
  (三)又被告於經警查獲後所採集之尿液，經送高雄縣政府衛生局檢驗之結果，並無任
    何毒品陽性反應，此有高雄縣政府衛生局九十一年八月二十九日九一煙檢字第一
    三六七號煙毒尿液檢驗成績書影本份附卷可資查考，故並無證據可證被告已有施
    用毒品之行為，合併敘明。
  (四)綜上所述，被告所辯顯為卸責之詞，不足採信，本件被告犯罪事證明確，犯行已
    堪認定，依法應予論科。
二、核被告乙○○所為，係犯毒品危害防制條例第十一條第二項之持有第二級毒品罪
    。審酌被告並無前科，惟犯後未坦承犯行，猶飾詞卸責，毫無悔意，又所持有之
    毒品數量微小，復已經警查扣，並經本院宣告沒收銷燬，惡性非重，所造成之損
    害有限等一切情狀，量處如主文所示之刑，併同時諭知易科罰金之折算標準，以
    為懲儆。被告所持有之第二級毒品安非他命已經本院以九十一年度聲字第二三一
    四號裁定宣告沒收銷燬，本院已無再宣告沒收銷燬之必要，附此敘明。
據上論斷，應依刑事訴訟法第二百九十九條第一項前段，毒品危害防制條例第十一條
第二項，刑法第十一條前段、第四十一條第一項，罰金罰鍰提高標準條例第二條，判
決如主文。
本案經檢察官李宛凌到庭執行職務。
中      華      民      國    九十二    年      三      月    二十一    日
                                  臺灣高雄地方法院刑事第四庭
                                      法  官  陳業鑫
右正本證明與原本無異。
如不服本判決，應於判決送達後十日內，向本院提出上訴狀。
                                      書記官  陳素徵
中      華      民      國    九十二    年      三      月    二十四    日
附錄本件論罪條文：
毒品危害防制條例第十一條
持有第一級毒品者，處三年以下有期徒刑、拘役或新台幣五萬元以下罰金。
持有第二級毒品者，處二年以下有期徒刑、拘役或新台幣三萬元以下罰金。
持有專供製造或施用毒品之器具者，處一年以下有期徒刑、拘役或新台幣一萬元以下
罰金。


司法院資訊處製作；財團法人民間司法改革基金會備份。
